sv: Ocarinastil: Inline; Hängsmycke; Tvärgående; Övrigt
pt-PT: Estilo de ocarina: Em linha; Pendente; Transversal; Outro
fi: Okariinatyyli: Sisäänrakennettu; Riipus; Poikittainen; Muu
sk-SK: Štýl okaríny: Inline; Prívesok; Priečny; Iné
nl: Ocarinastijl: Inline; Hanger; Dwars; Andere
fr: Style ocarina: En ligne; Pendentif; Transversal; Autre
cs: Styl Ocarina: Inline; Přívěsek; Příčný; Jiné
hu: Okarina stílusa: Soros; Függő; Keresztirányú; Egyéb
de: Stil der Okarina: In Reihe; Anhänger; Quer; Sonstiges
ja: オカリナのスタイル: インライン; ペンダント; トランスバース; その他
lt-LT: Okarinos stilius: Tiesi; Kabinama; Skersinė; Kita
zh-CN: 陶笛风格: 嵌入式; 吊坠; 横向; 其他
zh-TW: 陶笛樣式: 直排; 吊墜; 橫向; 其他
th: สไตล์ของโอคารินา: อินไลน์; จี้; ตามขวาง; อื่นๆ
ro-RO: Tip ocarină: Obișnuită; Pandantiv; Transversală; Altele
el: Στυλ οκαρίνας: Ενσωματωμένο; Κρεμαστό; Εγκάρσια; Άλλο
en: Ocarina style: Inline; Pendant; Transverse; Other
nb: Okarinastil: På linje; Anheng; Tverrgående; Annet
vi: Phong cách ocarina: Thẳng hàng; Mặt dây chuyền; Ngang; Khác
tr: Ocarina tarzı: Çizgide; Kolye; Enine; Diğer
pl: Styl okaryny: Wbudowany; Wisiorek; Poprzeczny; Inne
es: Estilo ocarina: En línea; Colgante; Transversal; Otros
ru: Стиль окарины: Встроенная; Кулон; Поперечная; Другая
bg-BG: Стил окарина: В линия; Висулка; Напречна; Други
hr-HR: Oblik okarine: Inline; Privjesak; Duguljasta; Ostalo
ko: 오카리나 스타일: 인라인; 펜던트; 횡축; 기타
pt-BR: Estilo ocarina: Em linha; Pingente; Transversal; Outro
it: Stile dell’ocarina: In linea; Pendente; Trasversale; Altro
da: Ocarina-stil: Inline; Pendant; Tværgående; Andet
sl-SI: Stil okarine: Prednja; Viseča; Prečna; Drugo